【裁判字號】    95,上訴,2827
【裁判日期】    950831
【裁判案由】    公共危險等
【裁判全文】
臺灣高等法院刑事判決                95年度上訴字第2827號
上  訴  人  臺灣臺北地方法院檢察署檢察官
被      告  甲○○
指定辯護人  本院公設辯護人乙○○
上列上訴人因被告公共危險等案件，不服臺灣臺北地方法院95年
度訴字第498號，中華民國95年6月29日第一審判決（起訴案號：
臺灣臺北地方法院檢察署95年度偵字第4620號），提起上訴，本
院判決如下：
    主  文
上訴駁回。
    理  由
一、公訴意旨略以：被告甲○○前因放火燒燬臺北縣政府警察局
    金山分局萬里分駐所圍牆案件，經臺灣基隆地方法院以94年
    度訴字第851號判決令入適當之場所施以監護3年。詎於該案
    上訴期間，因於民國95年2月25日晚間11 時，駕駛車號：Ｌ
    Ｓ6－038號重型機車，至臺北市○○○路總統官邸前向戍哨
    憲兵表示要前往總統官邸借廁所，經戍哨憲兵通知臺北市政
    府警察局中正第二分局（下稱中正第二分局）員警前來將甲
    ○○帶離該處。被告甲○○因此心生怨恨，旋至羅斯福路二
    段及和平西路口附近之便利商店購買雞尾酒一瓶，飲盡後持
    往中國石油莒光路加油站購買95無鉛汽油，要求工讀生將汽
    油加入瓶中至半滿。被告甲○○隨後將酒瓶瓶口塞入自備之
    破布，駕駛前開機車至坐落於臺北市○○路35號中正第二分
    局前，點燃瓶口破布後丟擲在當時有人所在之建築物即分局
    階梯上，並大聲謾罵。嗣中正第二分局一樓南海路派出所值
    班員警吳政諺發覺有異，步出察看，始知上情。於破布火源
    尚未引燃汽油之前迅即撲滅火源，並當場將被告甲○○制服
    逮捕，因認被告甲○○涉有刑法第173條第3項、第1 項之放
    火燒燬現有人所在建築物未遂罪及刑法第135條第2項之意圖
    妨害公務員依法執行職務而施強暴罪嫌等語。
二、程序部分
（一）按檢察官職司追訴犯罪，就審判程序之訴訟構造言，檢察
      官係屬與被告相對立之當事人一方，偵查中對被告以外之
      人所為之偵查筆錄，或被告以外之人向檢察官所提之書面
      陳述，性質上均屬傳聞證據。自理論上言，如未予被告反
      對詰問、適當辯解之機會，一律准其為證據，似有違當事
      人進行主義之精神，對被告之防禦權亦有所妨礙；然而現
      階段刑事訴訟法規定檢察官代表國家偵查犯罪、實施公訴
      ，必須對於被告之犯罪事實負舉證之責，依法其有訊問被
      告、證人及鑑定人之權，證人、鑑定人且須具結，而實務
      運作時，偵查中檢察官向被告以外之人所取得之陳述，原
      則上均能遵守法律規定，不致違法取供，其可信性極高，
      為兼顧理論與實務，乃於修正刑事訴訟法時，增列第159
      條之1第2項，明定被告以外之人（含被害人、證人等）於
      偵查中向檢察官所為陳述，除顯有不可信之情況者外，得
      為證據（最高法院93年度臺上字第2397號判決參照）。查
      證人吳政諺於偵查中之指述內容，並無顯不可信之特別情
      形，且復係具結後始行作證，有該證人之結文在卷可稽（
      見偵卷第66頁），足資擔保應無編織誣陷被告之疑，從而
      揆諸前開法文及最高法院判決意旨，上開供述自有證據能
      力。
（二）次按，最高法院93年度臺上字第3533號判決要旨：刑事訴
      訟法第159條第1項雖規定，被告以外之人於審判外之言詞
      或書面陳述，除法律有規定外，不得作為證據。惟同法第
      159條之5第2 項已規定，當事人、代理人或辯護人於法院
      調查證據時，知有第159條第1項不得為證據之情形，而未
      於言詞辯論終結前聲明異議者，視為有前項之同意（指同
      條第1項之同意作為證據）。此乃第159條第1 項所容許，
      得作為證據之例外規定之一。經查本案被告、檢察官、公
      設辯護人於言詞辯論終結前，均未就證人李柏億之警詢筆
      錄及臺北市政府警察局中正第二分局95年4月24 日函主張
      有刑事訴訟法第159條第1項不得為證據之情形，本院審酌
      證人李柏億之陳述及上開文件作成之情況，核無違法取證
      或其他瑕疵，認為以之作為證據為適當，是參照上開最高
      法院判決要旨及法律規定，本案上開經調查之證據均有證
      據能力，合先敘明。
三、訊據被告甲○○坦承於前揭時地持以破布引燃內置汽油之玻
    璃瓶丟擲中正第二分局而遭當場逮捕之事實，其自白內容核
    與證人即莒光加油站加油員李柏億證述被告購買汽油之情節
    一致（見偵卷第11、12頁），復據證人即南海派出所值班警
    員吳政諺證述：伊在值班，坐在值班台，聽到有人在外面咆
    哮，伊到大門外看一下，發現被告丟一個汽油彈在要進分局
    的台階上，當時汽油彈沒有引燃，只有布條的部分有燒起來
    ，伊把布條的火踩熄，把被告帶去派出所等語綦詳（見偵卷
    第64頁），且有被告購買汽油之統一發票在卷足參（見偵卷
    第15頁），此外，並有業已破裂之雞尾酒玻璃瓶及破布扣案
    可資佐證，是被告丟擲以破布引燃內置汽油之玻璃瓶犯行堪
    以認定。惟查：
（一）涉犯刑法第173條第3項、第1 項之放火燒燬現有人所在建
      築物未遂罪部分
    1.按刑法第173條第1項「放火燒燬現供人使用之住宅或現有
      人所在之建築物、礦坑、火車、電車或其他供水、陸、空
      公眾運輸之舟、車、航空機者，處無期徒刑或七年以上有
      期徒刑」規定，係以放火燒燬現供人使用之住宅或現有人
      所在之建築物、礦坑、火車、電車或其他供水、陸、空公
      眾運輸之舟、車、航空機者，為其構成要件。而所謂現供
      人使用之住宅，係指現實供人住居使用之房宅而言；至所
      謂之建築物，則指定著於土地之工作物，除須上有屋面，
      周有門壁，足以蔽風雨、通出入外，尚須適於「人」之起
      居始可，此由該條項將「住宅」與「建築物」併列即可知
      之。本院觀諸卷附現場照片所示，被告所丟擲之內置汽油
      玻璃瓶落地之位置，為距中正第二分局入口處370 公分之
      臺階之事實，有臺北市政府警察局中正第二分局95年4 月
      24日北市警中正二分刑字第09530901100號函在卷可稽（
      見原審卷第105 頁），而中正第二分局為員警值勤之辦公
      處所，且於被告投擲玻璃瓶時，復有值班員警吳政諺於內
      值勤，係屬現有人所在之建築物甚明，是自物之性質所言
      ，該處臺階應被認為辦公室所在之「建築物」本體之延伸
      。
    2.再按，刑法第173 條所稱之「放火」，係指行為人對於特
      定物，故意以火力使之燃燒者而言；是倘僅為前置作業，
      而尚未至「故意以火力使之燃燒」者，則其行為即止於「
      預備」階段，而不能謂已著手為「放火」構成要件行為之
      實施。查被告丟擲上開以破布引燃內置汽油之玻璃瓶，自
      客觀以言，被告已經開始實施「故意以火力使之燃燒」之
      行為；被告既有火力引置之客觀行為，則其顯然已經開始
      著手為「放火」構成要件行為之實施，而非僅止於「預備
      」放火之前置作業而已。然被告固已開始著手為「放火」
      構成要件行為之實施；惟按刑法第173 條所稱之「燒燬」
      ，依據學理論述，則略有以下四說：(甲)獨立燃燒說：指經
      由媒介源傳遞火力後，行為客體已達獨立開始燃燒之程度
      ，即得謂之「燒燬」；(乙)一部毀損說：指行為客體經火力
      燃燒後，其物質或效用（功能）已達局部滅失之程度，即
      得謂之「燒燬」；(丙)全部毀損說：指行為客體經火力燃燒
      後，其物質或效用（功能）達全部滅失之程度，始得謂之
      「燒燬」；(丁)折衷說：指行為客體已開始燃燒且達於破壞
      其主要效用之程度者，始克該當所稱之「燒燬」。鑑於放
      火罪所列舉之行為客體，莫不以其功能或作用進行區隔，
      是司法實務向來係採取「採衷說」為是否已達「燒燬」程
      度之既、未遂判斷標準。亦即，行為人所放之火，經由媒
      介源傳遞火力後，除其行為客體須已達獨立開始燃燒之程
      度，並須行為客體之主要效用已經喪失者，始能謂已經「
      燒燬」，而與放火罪既遂之意義該當；倘行為人雖已著手
      放火之構成要件行為，然該行為客體尚未獨立開始燃燒，
      或行為客體雖已獨立開始燃燒，然尚未至其主要效用已經
      喪失之程度者，均不能謂已經「燒燬」。就本案而言，被
      告係甫引置火力，即遭值班員警吳政諺發覺，業據該證人
      到庭證述詳實（見偵卷第64頁），且參以上開臺階經被告
      引置火力以後，其表面雖殘留有污漬等火燒痕跡，然亦未
      見其結構體有何變異，據此，自堪認其主要效用顯然並未
      喪失，而尚未達燒燬程度，是被告之本案所為，尚屬未遂
      行為，已臻明確。
（二）涉犯刑法第135條第2項之事前妨礙公務罪名部分
    1.按刑法第135條第2項規定「意圖使公務員執行一定之職務
      或妨害其依法執行一定職務或使公務員辭職，而施強暴脅
      迫者，亦同」，其中段所謂意圖妨害公務員依法執行一定
      之職務，係以意圖妨害公務員執行一定之職務，而有強暴
      脅迫之行為始足當之；又所謂一定之職務，係以公務員職
      權範圍內之合法職務為限。至所指「強暴」，於此亦應作
      廣義解，即大凡施用不法之有形物理力，不論係對人實施
      之直接強暴或對物施暴而影響及於人之間接強暴，均足謂
      之本罪所指之「強暴」。
    2.按刑法業於94年1月7日修正公布95年7月1日施行，修正後
      刑法第2條第1項規定：「行為後法律有變更者，適用行為
      時之法律。但行為後之法律有利於行為人者，適用最有利
      於行為人之法律。」修正前刑法第10條第2 項規定：「稱
      公務員者，謂依法令從事於公務之人員。」修正後刑法第
      10條第2項第1款規定：「稱公務員者，謂下列人員：一、
      依法令服務於國家、地方自治團體所屬機關而具有法定職
      務權限，以及其他依法令從事於公共事務，而具有法定職
      務權限者。」比較新舊法適用之結果，修正後刑法並非較
      有利於行為人，依修正後刑法第2條第1項前段規定應適用
      行為時之刑法第10條第2項規定，查中正第二分局之所屬
      員警，係屬依法令從事於公務之人員，依修正前刑法第10
      條第2項規定，自屬公務員無疑；又被告持以破布引燃之
      汽油玻璃瓶丟擲該分局之臺階，核屬不法有形物理力之一
      種，雖係施暴於物，然仍係對公務員施以「強暴」。復審
      酌被告就犯案動機業已供稱：伊是要去官邸向阿扁借廁所
      ，伊當時向憲兵說伊要找阿扁，憲兵說他不知道，後來有
      一名警察就來了，要把伊強制帶離至分局當街對伊施暴，
      欲強行伊肢體要押伊上警車，經伊強行奮力抵抗才未上警
      車，伊身、心、靈巨創‧‧‧伊心生不滿，伊要報復員警
      對伊動手動腳等語在卷（見偵卷第9頁、原審卷第121頁）
      ，堪認被告上揭對物施暴係意在報復員警曾於總統官邸前
      勸離而為之，且被告居住於臺北縣萬里鄉，僅因認無法生
      活乃前去總統官邸欲晉見總統，並因而遭中正第二分局員
      警勸離，是被告平日生活範圍核與中正第二分局無涉，被
      告顯因前去總統官邸遭警勸阻後，乃基於妨害中正第二分
      局所屬員警即公務員依法執行總統官邸安全維護之一定職
      務之犯意，而前去中正第二分局丟擲以破布引燃內置汽油
      之玻璃瓶，是亦足認被告所為該當刑法第135條第2項中段
      之意圖妨害公務員執行一定之職務而施強暴罪。
（三）本案被告所為，固已該當檢察官起訴書所指之刑法第173
      條第3項、第1項之放火燒燬現有人所在建築物未遂罪名及
      刑法第135條第2項中段之意圖妨害公務員執行一定之職務
      而施強暴罪；又修正前刑法第19條第1 項規定：「心神喪
      失人之行為，不罰」。修正後刑法第19條第1 項規定：「
      行為時因精神障礙或其他心智缺陷，至不能辨識其行為違
      法或欠缺依其辨識而行為之能力者，不罰」。比較新舊法
      適用之結果，修正後刑法並非較有利於行為人，依修正後
      刑法第2條第1項前段之規定，應適用行為時之刑法第19條
      第1 項之規定。又其行為不罰者，應諭知無罪之判決，刑
      事訴訟法第301條第1項定有明定。準此，本案被告行為之
      際，其對外界事務之知覺、理會能力，是否已至心神喪失
      之程度，即為被告是否應擔負刑法放火燒燬現有人所在建
      築物未遂罪及意圖妨害公務員執行一定之職務而施強暴罪
      刑事責任之關鍵所在。經查：
    1.被告就其前往總統官邸之原因於偵查中供稱：我要告陳水
      扁限制我的自由及思想、人身、監視我的一舉一動和強暴
      我的身心靈，我還要告全宇宙監視破壞我的人身自由（見
      偵卷第6、7頁）；於原審中供稱：我希望阿扁不要再監視
      我，不要打擾我的生活，把我身上監視的晶片取出，因為
      總統監視我，所以我向他借廁所（見原審95年聲羈字第64
      號卷第7 頁）、我是要去總統府找陳水扁，因為我一直被
      監視沒有辦法生活，所以想去找陳水扁希望不要再監視我
      ，我沒有辦法正常生活，每天行為都被監視，我覺得我腦
      袋內有被放監視晶片，我不知道是誰放的，我想是政治家
      放的，我感覺到我腦袋內想什麼大家都知道（見原審卷第
      8、9頁）、伊知道自己放火的行為是不對的，伊沒有辦法
      生活，伊行為的時候跟開庭時都知道自己在做什麼（見原
      審卷第123 頁）；於本院供稱：我是把酒瓶丟了再點火，
      我是覺得我被人造衛星監視我的思想，我覺得我心裡面在
      想什麼大家都知道，我受不了才會去找陳水扁先生不要監
      視我的行為。我的生活、我的思想被監視，我沒有辦法生
      活（見本院95年8月15 日審判程序筆錄）。觀其行止，被
      告雖猶有足可與人應對之能力，然觀之上開被告陳述內容
      ，實已明顯可見其就特定事務思考邏輯能力之欠缺暨悖離
      常軌。
    2.原審為明暸被告於本案發生時（行為時）之精神狀態，依
      職權函請亞東紀念醫院協助鑑定，其鑑定結果略以：對95
      年5月25日晚間11 時縱火一案，被告稱「全世界都攻擊我
      ，要去找陳總統解決；電視24小時都在監視我，因為我腦
      袋裡有晶片，是蔣經國或是雷根裝的，小時候被裝的」，
      詢問「為什麼要裝在你身上？」被告答「要感動世人，要
      讓世人懺悔」。問「當天作了什麼？」答「做汽油彈很簡
      單，用酒瓶，再去買九五無鉛汽油裝滿，塞入事先準備的
      布條，騎機車先去南昌街總統官邸找陳總統，問憲兵陳總
      統在不在家，憲兵說不知道，停了一個小時，警察來找我
      言語騷擾，我心軟了，就不投汽油彈了（向官邸）。警察
      說他是中正第二分局的，我就去南海路燒中正第二分局，
      只是丟在門口，未真正燒東西」，被告有明顯之被控制妄
      想、關連及被迫害妄想，思考內容不符現實，語言組織鬆
      散，不時語無倫次，臨床診斷為「妄想型精神分裂病」，
      95年2月25日下午11 時許縱火一案，明顯是受其病態妄想
      影響所致，在案發當時被告之精神狀態顯然已達心神喪失
      之程度，有亞東紀念醫院95年5月18 日精神鑑定報告書附
      卷足憑（見原審卷第111、112頁），且被告亦曾因臺灣基
      隆地方法院另案於94年12月1 日甫經行政院衛生署基隆醫
      院（下稱基隆醫院）鑑定為：被告於94年8月30 日晚間11
      時10分許，以預先購置之汽油裝瓶後投擲於萬里分駐所圍
      牆旁，再以打火機點火，其縱火想法係緣起於被告認為其
      自己腦中從一出生就被植入監控晶片，這晶片會將他的思
      想傳達給每一個人，連狗都知道自己在想什麼；臺灣政府
      利用美國政府的技術長期監控自己，讓自己的生活不正常
      ，什麼事情都不能做，所以想用放火來表達不滿，也藉此
      達成某種「制衡」的目的；被告言談中呈現明顯精神病症
      狀（被害妄想、關係妄想、聽幻覺等），談及母親及分駐
      所員警時，態度仍顯敵視，情緒仍顯氣憤，對自己犯案的
      行為並無明顯悔意，堅持是自己先受迫害，才不得不採取
      自保及反制的行為。心理測驗結果顯示被告個性衝動，衝
      動控制能力不佳，情緒狀態不穩定，情緒控制能力不佳，
      容易出現較高度的情緒反應；又思考不符現實，疑心重，
      難以與人相處，受重複的念頭與動作干擾，有精神分裂症
      傾向，且有反社會性格違常傾向；再者，被告過度將注意
      力放在末枝細節，想窄化對外在環境的知覺，以便與其內
      在世界的知覺相配合，無法有效的處理及適應環境，對於
      一些模糊刺激的忍受度低，會以焦慮的反應呈現，在處理
      壓力時會以一種情緒化的方式反應，其情緒是比較衝動、
      失控及不穩定的；且思考邏輯鬆散，容易有牽強附會的推
      論出現，對人際及外在環境顯得較為不信任，過度警覺；
      被告為精神分裂症病患，犯案當時，其受精神病症狀之影
      響（被害妄想、被監控妄想、聽幻覺），而做出縱火行為
      ，其知覺、理會、判斷及邏輯推理能力，均較常人顯然減
      退，達心神喪失程度。此有基隆醫院94年12月1 日基醫精
      字第0940009609號函附精神鑑定報告書在卷可稽。又基隆
      醫院函覆臺灣臺北地方法院所檢送被告甲○○之病例及精
      神鑑定報告書所載內容亦與上開94年12月1 日基隆醫院函
      送之精神鑑定相符，此有基隆醫院95年4月27 日基醫病字
      第0950003080號函附精神鑑定報告書及病歷在卷可憑（見
      原審卷第20至88頁）。
    3.按刑法上之心神喪失與精神耗弱，應依行為時精神障礙程
      度之強弱而定，如行為時之精神，對於外界事務全然缺乏
      知覺理會及判斷作用，而無自由決定意思之能力者，為心
      神喪失，如此項能力並非完全喪失，僅較普通人之平均程
      度顯然減退者，則為精神耗弱，此有最高法院26年渝上字
      第237 號判例可稽。由被告偵審中之陳述及上開專業鑑定
      機關之鑑定結果可知，本案被告行為時雖對於外界事務尚
      未全然缺乏知覺理會及判斷作用，故於遭警查獲後仍能詳
      細供述投擲汽油彈之經過細節暨緣由，然其因受被控制、
      被迫害妄想之影響，感受之危急已令其無明辨現實及決定
      其他因應方式的能力，而無自由決定意思之能力，顯見被
      告於案發行為時，係因其「妄想型精神分裂病」所引致心
      神喪失之狀態，為心神喪失人之行為，被告雖犯上述之罪
      ，揆諸前揭說明，其行為不罰，依法應諭知無罪之判決。
四、按修正前刑法第87條第1、3項規定：因心神喪失而不罰者，
    得令入相當處所，施以監護。其處分期間為3 年以下。修正
    後第87條第1、3項規定：因第19條第1 項之原因而不罰者，
    其情狀足認有再犯或危害公共安全之虞時，令入相當處所，
    施以監護。其期間為5 年以下。經比較新舊法之規定，新法
    之規定非有利於行為人，應依修正後刑法第2條第1項前段之
    規定，適用修正前刑法第87條第1、3項之規定。茲本案被告
    缺乏病識感，且無配合後續追蹤治療之意願，本院考量若未
    對被告施以監護處分，在被告欠缺病識感且拒絕持續治療之
    情形下，難保其症狀不再惡化，而恐有再度侵害他人之虞；
    對此，亞東紀念醫院亦係建議「被告有明顯被控制妄想、關
    連及被迫害妄想，遵醫囑性差，並未規則服藥。建議被告有
    施以治療之必要」等語，此亦有前揭鑑定報告書在卷可參（
    見原審卷第111、112頁）。為期予被告適當之矯治，俾維公
    安並啟再生，應依鑑定機關之建議，令被告入相當處所，施
    以監護3年。
五、又被告行為後法律有變更者，修正後之規定係以適用行為時
    法為原則，因此原判決雖未及比較適用，然上訴本院後，經
    比較新舊法，行為後之法律並非較有利於行為人，仍應適用
    行為時法，則原判決適用行為時法即無不當，自不構成撤銷
    之事由，併予敘明。
六、原審本同上之見解，適用刑事訴訟法第301條第1項、第2 項
    ，行為時刑法第19條第1 項之規定，以被告雖犯上述之罪，
    因其為心神喪失人之行為，其行為不罰，諭知無罪之判決，
    並依行為時刑法第87條第1項、第3項之規定，諭知被告甲○
    ○令入相當處所，施以監護三年，認事用法經核並無不合。
    檢察官上訴意旨略以：從被告犯案過程、原審審理時之在庭
    表現及應對情形，皆可得知被告於行為當時，對於其個人之
    行為，知悉其違法性，且有能力控制其自身之行為，顯與上
    揭最高法院26年渝上字第237 號判例所稱之心神喪失有異。
    復從新修正刑法第19條第1 項之規定，亦可得知被告並非無
    法辨識其行為違法或欠缺依其辨識而行為之能力。故亞東紀
    念醫院95年5月18 日鑑定結果認定被告心神喪失，固然有其
    精神醫學上之依據，然而，確與刑法所謂的「心神喪失」有
    間。足認被告於行為當時實無任何刑法概念之精神障礙，僅
    係較一般人對社會及政情，易生暴躁、不安或心生不滿之情
    事。從而，難認原審判決妥適，指摘原判決不當。惟查，由
    被告偵審中之陳述及上開專業鑑定機關之鑑定結果可知，本
    案被告行為時雖對於外界事務尚未全然缺乏知覺理會及判斷
    作用，故於遭警查獲後仍能詳細供述投擲汽油彈之經過細節
    暨緣由，然其因受被控制、被迫害妄想之影響，感受之危急
    已令其無明辨現實及決定其他因應方式的能力，而無自由決
    定意思之能力，顯見被告於案發行為時，已因其「妄想型精
    神分裂病」引致心神喪失之狀態，已如上述。本件檢察官上
    訴意旨指摘原判決不當為無理由，應予駁回。
七、又被告對司法程序之理解，仍有一般之能力，此據被告於警
    詢、偵查、原審及本院歷次訊問時自承：其明瞭本案審判之
    內容與各項刑事訴訟程序等語甚詳，且被告於前揭行為後，
    於原審審理時精神狀況已較為穩定可以接受審判，業據其於
    原審當庭供明在卷（見原審卷第118 頁），又被告於原審95
    年6 月8日及本院95年8月15日審理時，對原審及本院訊問事
    項及所提示證據，均能切題正確表示意見（見原審卷第118
    至124頁及本院95年8月15日審判程序筆錄），參酌被告所罹
    精神疾病，並非對於外界事務全然缺乏知覺理會及判斷作用
    ，而屬雖有知覺理會及判斷作用，惟因病致無自由決定意思
    之能力，已如前述；另按，刑事訴訟法第294條第1項規定被
    告心神喪失者，應於其回復以前停止審判，係為保護被告利
    益，使被告得依其自由之意思行使其防禦權而設，而應諭知
    被告無罪之判決，依刑事訴訟法第294條第3項之規定，本得
    不待被告到庭行使防禦權而逕為有利於被告之判決（最高法
    院88年臺上字第5414號判決要旨參照），是依上述說明及最
    高法院判決意旨，本件原審依法諭知被告無罪及本院判決上
    訴駁回之情形，並無依刑事訴訟法第294條第1項停止審判之
    問題，附此說明。
據上論斷，應依刑事訴訟法第368條，判決如主文。
本案經檢察官李良忠到庭執行職務。
中    華    民    國    95    年    8     月    31    日
                    刑事第三庭  審判長法  官  許國宏
                                      法  官  許增男
                                      法  官  楊貴志
以上正本證明與原本無異。
檢察官如不服本判決，應於收受送達後十日內向本院提出上訴書
狀，其未敘述上訴之理由者並得於提起上訴後十日內向本院補提
理由書（均須按他造當事人之人數附繕本）。
被告不得上訴。
                                      書記官  顧哲瑜
中    華    民    國    95    年    8     月    31    日


司法院資訊處製作；財團法人民間司法改革基金會備份。
